【裁判字號】    95,訴,777
【裁判日期】    951215
【裁判案由】    損害賠償
【裁判全文】
臺灣士林地方法院民事判決               95年度訴字第777號
原      告  信升汽車股份有限公司
法定代理人  乙○○
訴訟代理人  張立業律師
複代理人    甲○○
                        之2
被      告  國興保全股份有限公司
法定代理人  丁○○
訴訟代理人  丙○○
上列當事人間損害賠償事件，本院於民國95年12月1 日言詞辯論
終結，判決如下：
    主  文
被告應給付原告新台幣壹拾貳萬伍仟壹佰伍拾元，及自民國九十
五年七月十四日起至清償日止，按年息百分之五計算之利息。
原告其餘之訴駁回。
訴訟費用由被告負擔五分之一，餘由原告負擔。
本判決得假執行；但被告如以新台幣壹拾貳萬伍仟壹佰伍拾元為
原告供擔保，或將上開金額提存後，得免為假執行。
原告其餘假執行之聲請駁回。
    事實及理由
壹、程序方面：
一、按訴狀送達後，原告不得將原訴變更或追加，但請求之基礎
    事實同一者，不在此限，民事訴訟法第255 條第1 項第2 款
    定有明文。本件原告本於兩造間留駐服務契約之同一基礎事
    實，於訴狀送達後之95年11月10日追加依消費者保護法第7
    條、第51條規定而為請求，其追加之訴於法並無不合，本院
    認應予准許。
二、本件原告原起訴請求被告就不完全給付之損害應賠償新台幣
    （下同）61萬8,000 元及其利息，嗣於95年11月10日就原債
    務不履行部分減少請求金額為28萬5,600 元（另追加依消費
    者護法第51條規定請求懲罰性賠償金28萬5,600 元，核屬減
    縮應受判決事項之聲明，依民事訴訟法第255 條第1 項第3
    款規定，應予准許。
貳、實體方面：
一、原告起訴主張：原告係經營車輛拍賣業務業者，受金融機關
    委託，代金融機關保管依動產擔保交易法取回之汽車為保管
    及公開拍賣。為維護停車場內停放車輛之安全，與被告於民
    國94年4 月12日簽訂「留駐服務契約」，約定由原告每月支
    付服務費10萬3,000 元，被告則提供原告位於台北市○○街
    246 號停車場（下稱：系爭停車場）相關保全服務，管制停
    車場內人員、車輛進出。95年2 月5 日3 時10分許，訴外人
    王明瑞所有之車牌號碼9499-EA 汽車（下稱：系爭汽車）經
    其債權人奇異融資股份有限公司（以下簡稱：奇異公司）委
    託之拖車公司拖入停放系爭停車場，奇異公司並委託原告保
    管及拍賣系爭汽車。嗣於同日下午2 時6 分許，奇異公司委
    託之拖車公司人員莊桓杰會同訴外人王明瑞至系爭停車場內
    清理王明瑞車內私人物品，於同日下午2 時12分許一同離去
    。詎於同日下午2 時13分許，停車場打開管制鐵捲門預備7
    台車外出點交法院之際，因被告保全人疏於防範，致訴外人
    王明瑞趁隙入場，並於下午2 時22分許趁被告保全人員檢查
    前揭點交車輛時之疏忽，快速駛離系爭停車場，是被告顯有
    違反兩造間「留駐服務契約」第4 條管制人員、車輛進出義
    務之情事。系爭汽車經王明瑞駛離後，原告與訴外人奇異公
    司協議，由原告賠償奇異公司90萬元，奇異公司並讓與對王
    明瑞之同額債權。系爭車輛於95年8 月24日尋獲，同年9 月
    21日以67萬5,000 元拍定，尚有債權餘額22萬5,000 元未獲
    清償，連同尋車費用5 萬元、配鎖費用5,000 元、辦理債權
    移轉費用5,000 元、動產擔保交易變更登記費450 元、車上
    物快遞返還原車主150 元，合計受有28萬5,600 元之損害，
    為此依民法第227 條第2 項、「留駐服務契約」第5 條第1
    項規定訴請賠償，並另依消費者保護法第51條規定，請求1
    倍之懲罰性賠償金等語。並聲明：(一)被告應給付原告57萬
    1,200 元，及自起訴狀繕本送達翌日起至清償日止，按年息
    百分之五計算之利息。(二)願供擔保請准宣告假執行。
二、被告則以：系爭停車場依原告之作業規定，車主原可進入，
    訴外人王明瑞係由尋車員莊桓杰協同車主進場，被告之管制
    並無過失，原告車輛管理部人員始終未派員陪同，顯有過失
    。本件系爭汽車車主王明瑞進入系爭停車場內，前後兩次時
    間相隔10秒，實無重複登記必要。又系爭停車場平常均依規
    定關閉，被告所派警衛係在辦理車輛外出或點交時，為車主
    王明瑞趁隙高速駛離，警衛並無擅離職守之情形，系爭汽車
    駛離時速度甚快，強要警衛以肉身阻擋，不但於事無補，且
    強人所難。又原告主張之損害金額，被告認並不合理，94
    年2 月失竊，至同年9 月售出，價差應以7 至10萬元為合理
    。又車輛之價差原告對車主仍有債權存在，尚可請求車主給
    付，該債權並非損失，被告認應剔除為宜。又原告主張上述
    折舊之價差依民法第215 條規定屬於「不能回復原狀或回復
    顯有困難」，而主張得以金錢賠償其損害。然依該條之宗旨
    是規定請求損害賠償之方法，先依照民法第213 條請求「回
    復原狀」，無法回復原狀時始依民法第215 條規定請求金錢
    賠償。退言之，亦需原告就剩餘之債權進行法律程序，如查
    封拍賣而無結果時，方屬「不能回復原狀或難以回復」，更
    何況債權就是債權，並非損害，無回復原狀之問題。又原告
    主張之尋車費用5 萬元尚屬過高，應以2 萬元為適當，另配
    鎖5,000 元、整理車上物快遞返還車主費用150 元，此費用
    與原告主張之被告過失，並無因果關係。又本件侵權行為人
    應為系爭汽車車主王明瑞，並非被告或警衛之服務對原告產
    生損害，應無消費者保護法第7 條規定之適用等語資為抗辯
    。並聲明：(一)原告之訴及其假執行之聲請均駁回。(二)如受不
    利之判決，願供擔保請准宣告免為假執行。
三、兩造不爭執之事實（參本院卷第36頁、60頁、第90頁相關書
    狀、言詞辯論筆錄）：
  (一)兩造間定有系爭「留駐服務契約書」（本院卷第11至13頁）
    。
  (二)系爭汽車經訴外人王明瑞駛離後，原告與訴外人奇異公司協
    議，簽立賠償同意書（本院卷第14頁），由原告賠償奇異公
    司90萬元，奇異公司並讓與對王明瑞之同額債權。
  (三)原告於起訴前曾以信函（本院卷第16頁）通知被告依「留駐
    服務契約書」第5條規定處理賠償事宜。
  (四)依被告所提事發經過光碟片顯示：1.95年2 月5 日事發當日
    係由原告尋車人員莊桓杰協同系爭汽車車主王明瑞進入系爭
    停車場；2.系爭汽車車主王明瑞第2 次進入停車場時，距前
    次莊桓杰陪同進入約隔10餘秒。3.系爭汽車車主王明瑞利用
    其他點交車輛出場之際趁隙將車駛離系爭停車場。4.被告所
    僱警衛於事發後隨即以電話報警。
  (五)系爭汽車係廠牌型式為BMW 323CI ，89年12月出廠，95年8
    月24日已尋獲，95年9月21日以67萬5,000元拍定。
  (六)原告支出債權移轉費5,000 元、動產擔保交易變更登記150
    元為本件原告因此事件額外支出之費用。
四、依兩造所為爭點協商（本院卷第44頁）及原告嗣後所為訴之
    追加（本院卷第67、68頁），本件爭點應包括：
  (一)被告就受任事務之處理是否有過失？
  (二)原告就損害之發生是否與有過失？
  (三)原告所受之損害賠償數額應如何認定？
  (四)本件應否適用消費者保護法第51條規定令被告負擔1 倍以下
    之懲罰性賠償金？
五、茲就前述爭點分述如下：
  (一)被告就受任事務之處理是否有過失？
  1.按「受任人處理委任事務，應依委任人之指示，並與處理自
    己事務為同一之注意，其受有報酬者，應以善良管理人之注
    意為之。」「受任人因處理委任事務有過失，或因逾越權限
    之行為所生之損害，對於委任人應負賠償之責。」，民法第
    535 條、第544 條分別定有明文。又兩造間系爭「留駐服務
    契約書」第4 條約定：「留駐服務之內容如下：(1)受甲方（
    即原告）之要求或指示，門禁管制，必要時予以登記。(2)受
    甲方之要求或指示，管制車輛進出，必要時予以登記。(3)值
    勤人員應隨時提高警覺，若有意外事故或發現盜賊入侵或暴
    行發生，即報告警察機關及甲方，並予以監視，設法阻撓或
    減輕損害之擴大。」本件兩造間系爭「留駐服務契約」係原
    告有償委任被告提供如上揭內容所示留駐服務，訴外人王明
    瑞將系爭汽車駛離被告留駐服務標的物之停車場，為兩造所
    不爭執，是本件被告是否有過失，即在於被告就本件保全服
    務之提供是否已盡善良管理人注意義務？
  2.次按債務不履行，債務人所以應負損害賠償責任，係以有可
    歸責之事由存在為要件。故債務人苟證明債之關係存在，債
    權人因債務人不履行債務（給付不能、給付遲延或不完全給
    付）而受損害，即得請求債務人負債務不履行責任，如債務
    人抗辯損害之發生為不可歸責於債務人之事由所致，即應由
    其負舉證責任，如未能舉證證明，自不能免責（最高法院29
    年上字第1139號判例、77年度台上字第1989號判決、82年度
    台上字第267 號判決意旨參照）。本件訴外人王明瑞於前揭
    時、地，擅將系爭停車場內不得駛離之車輛駛離，使原告依
    系爭契約內容預期之管制車輛進出目的無法達成，並喪失系
    爭車輛之占有，核屬被告受任事務範圍所發生之債務不履行
    ，依前揭說明，自應由被告舉證證明其為不可歸責。
  3.雖被告以：(1)原告之系爭停車場並不禁止車主進入，更何況
    系爭汽車車主係由尋車員帶進拍賣場，因此被告管制並無疏
    失；(2)車主兩次進入時間相隔10秒，更無登記必要；(3)事發
    時警衛未擅離職務，王明瑞高速駛離，警衛無法攔阻等情詞
    ，主張並無過失云云，惟：
  (1)系爭停車場之門禁管制、登記措施，目的無非在辨別欲進入
    停車場者之身分，以決定是否許其入內，並依進入人員之身
    分，予以必要之注意。本件訴外人莊桓杰偕同車主王明瑞進
    入停車場時，曾向被告警衛人員表明係清理車上私人物品，
    此為被告所不爭執（本院卷第36頁書狀），是該進場人員之
    身分為系爭汽車車主，應為被告之受僱人所知悉。查原告係
    經營動產拍賣業務，代債權人保管依動產擔保交易法取回之
    汽車，因汽車係在車主不知情之情況下強制取回保管於系爭
    停車場，始有如本件車主事後返回處理車上遺留物情形，故
    汽車所有人與原告間應係處於緊張之關係，此應為被告所知
    悉。查本件依被告所提事實發生經過之光碟紀錄，車主王明
    瑞原係偕同訴外人即被告所知悉之尋車人員莊桓杰進入系爭
    停車場內，其後二人一同離去，但王明瑞竟於離去後復行單
    獨返回，以原告前揭業務之性質，車主單獨返還與尋車人員
    陪同在場情況顯有不同，應屬管制人員所應警覺之特殊情狀
    。乃被告守衛人員未詢明王明瑞去後單獨復返原因，放任其
    於停車場內遊走，亦未予以特別之監控，致渠有可趁之機開
    車駛離停車場，難認已盡善良管理人之注意義務。
  (2)再被告所實施之車輛管制目的，無非在使不應駛入停車場內
    之汽車禁止其駛入，並防範不該駛離之車輛離開停車場。依
    被告所提光碟紀錄，被告利用同時多輛汽車出場之間隙將汽
    車駛離，自已使管制目的無法發揮。查以原告業務之性質，
    系爭停車場同時間有多輛汽車出場之情形應屬時有發生之情
    狀，被告以管制車輛進出為系爭契約主要義務內容，自應就
    此經常發生之情狀研擬必要之人員配置、動線規劃或管制柵
    門啟閉方案，以防類似情況發生，否則動輒有車主或第三人
    利用多車進出之情形輕易將車輛駛離停車場，皆認係無法防
    範之不可歸責事項而予管制人員免責，又豈為當事人締約時
    所預期之目的？從而，被告既未能以有效方法管制車輛進出
    ，難認已盡善良管理人之注意義務。
  4.綜上，被告就管制人員、車輛進出有債務不履行之事實，復
    未能舉證有不可歸責之事由，自應認係有過失而應負債務不
    履行之責。
  (二)原告就損害之發生是否與有過失？
  1.被告主張原告與有過失，係以：訴外人莊桓杰不應把車鑰匙
    交予車主王明瑞，或至少應該請王明瑞交回鑰匙，且莊桓杰
    未得許可即帶車主王明瑞入場等情，為其論據。
  2.惟查：原告主張系爭汽車原車主王明瑞係告知訴外人莊桓杰
    未帶鑰匙，故進入後未能清理車上物品王明瑞即偕同莊桓杰
    離開系爭停車場，其中兩人偕同離開系爭停車場之部分與客
    觀事實相符，被告對此亦未為爭執（本院卷第45頁），是車
    主王明瑞既已告知未攜帶鑰匙，訴外人莊桓杰自無從以強制
    力命其交出，莊桓杰隨即偕同王明瑞離開系爭停車場，處置
    應無不當。又莊桓杰帶車主王明瑞入場乙節，因莊桓杰陪同
    王明瑞於系爭停車場期間，並未發生汽車遭駛離之事實，王
    明瑞離開系爭停車場後莊桓杰無從限制其行動，亦無就其行
    止應負之注意義務，王明瑞再行返回停車場，自難認訴外人
    莊桓杰或原告有何過失；至王明瑞返回停車場後能否再行進
    入、進入後應如何注意監控其行動，則屬系爭停車場留駐單
    位即被告及所屬人員應盡注意義務範疇，原告對被告未曾指
    示曾經尋車員陪同入場之車主再行進入可無庸為任何管制、
    注意，亦難認此等放行係善意信賴並已形成交易上之慣例，
    被告所屬人員之錯誤認知自難轉嫁為原告使用人莊桓杰之過
    失，，是莊桓杰帶同車主王明瑞入場之事實，尚難認與其後
    之汽車駛離事實有相當因果關係，被告執此主張原告與有過
    失，自難認可採。
  (三)原告所受之損害賠償數額應如何認定？
  1.按「負損害賠償責任者，除法律另有規定或契約另有訂定外
    ，應回復他方損害發生前之原狀。」「第一項情形，債權人
    得請求支付回復原狀所必要之費用，以代回復原狀。」「不
    能回復原狀或回復顯有重大困難者，應以金錢賠償其損害。
    」「依通常情形，或依已定之計劃、設備或其他特別情事，
    可得預期之利益，視為所失利益。」民法第213 條第1 項、
    第3 項、第215 條、第216 條分別定有明文。本件系爭汽車
    於95年2 月5 日經債權人奇異公司委託之拖車公司拖入停放
    系爭停車場內預定進行拍賣求償，是依原定之拍賣時程所能
    取得之清償數額，未能依預期之日取得，即為債權人奇異公
    司之損害，亦奇異公司得向契約相對人即原告主張之損害賠
    償數額，原告於賠償奇異公司後，自亦得以之為損害向被告
    請求賠償。
  2.茲就原告主張各項賠償分述如下：
  (1)如前兩造不爭執事項所載，原告支出債權移轉費5,000 元、
    動產擔保交易變更登記150 元係因本事件所額外支出之必要
    費用，為被告所不爭執。
  (2)拍賣價額損失部分：
  依前所述，系爭汽車於95年2 月5 日經債權人奇異公司委託
    之拖車公司拖入停放系爭停車場，依系爭汽車嗣後經尋獲並
    再行拍賣之過程（95年8 月24日尋獲，同年9 月21日拍定）
    ，是系爭汽車如未經訴外人王明瑞駛離，合理之預期應為95
    年2 月底、3 月初可拍定，奇異公司並可於當時受償拍賣所
    得。
  兩造就95年2 月間系爭汽車之客觀交易價格，分別提出鑑定
    報告，原告所提中華民國汽車鑑價協會鑑價師陳鳴成出具之
    「車輛鑑價報告書」，認系爭汽車於95年2 月時之價值約為
    90萬元，95年9 月之價值則為69萬元（價差21萬）；另被告
    所提英商麥理倫國際公證有限公司台灣分公司產險業公證人
    所出具之公證報告，其結論未就95年2 月、9 月分別鑑定價
    額，然認95年2 月、9 月間價差約為7 至10萬元，有兩造分
    別提出之鑑價報告書在卷可稽（本院卷第70頁、101 頁以下
    ）。本院綜酌兩份鑑定報告內容，其中原告所提者僅有結論
    而無理由及認定依據，被告所提公證報告則詳述相關參考依
    據（汽車雜誌、中古車商、銀行汽車貸款業者），本院認應
    以被告所提公證報告書較為可採，惟另參酌原告所提鑑定報
    告，本院認價差應以10萬元認定之。至如依行政院耐用年數
    表所推估之數據，95年9 月折舊後之價額仍有99萬2,734 元
    ，與系爭汽車當時實際拍定價額67萬5,000 元顯有相當差距
    ，在有相關專業鑑定報告可資參考之情況下，自仍以鑑定報
    告所為鑑定較能反應客觀價額，亦較可採。
  依上所述，奇異公司於95年2 月拍賣系爭汽車預期可獲清償
    數額，於系爭汽車於95年9 月間拍賣清償後，差額應為10萬
    元應可認定。
  (3)尋車費用5萬元部分：
    原告主張尋車費用5 萬元，業據提出發票一紙為證，被告對
    尋車費用支出應屬本件損害固不爭執，惟另抗辯稱費用實屬
    過高，應以2 萬元為適當。查本件原告所提發票出具行號為
    「山姆汽車商行」，其負責人適為前述尋車員莊桓杰，因莊
    桓杰與原告業務配合顯然已有相當時日，亦為本次事件利害
    關係人，其所出具之費用支出單據是否確實客觀可採，恐有
    疑義，本院斟酌被告所提相關實務案例，認被告主張之尋車
    費2 萬元尚屬公允，應為可採。
  (4)再原告另主張之配鎖費用5,000 元、車上物處理返回原車主
    費用150 元部分，前者為原告保管車輛之作為，後者為原告
    處理車上遺留物之方法，車輛是否發生前述遭車主駛離之事
    實，均不影響原告應踐行之保管、返還遺留物作為，原告所
    為支出，難認與本件被告之債務不履行有何相當因果關係。
  (5)綜上，原告所受損害包括對奇異公司所負損害賠償責任（預
    期利益未獲得），扣除拍賣系爭汽車清償部分後為10萬元，
    本身原不應支出而支出之費用損害2 萬5,150 元（計算式：
    5000+150+ 20000=25150） ，合計應為12萬5,150 元。
  3.至原告主張受讓奇異公司對訴外人王明瑞債權90萬元，僅獲
    償67萬7,500元，受有損害22萬5,000元部分：
    查本院認訴外人因系爭汽車遭王明瑞駛離，其所受損害係無
    法拍賣系爭汽車取得對價以資受償已如前述，以95年9 月拍
    賣價額67萬5,000 元加上本院認定之差額10萬元，奇異公司
    斯時所受損害應為77萬5,000 元，原告對奇異公司所負損害
    賠償責任亦應以此為限。乃原告或基於商業考量，竟自願承
    擔王明瑞無法清償之風險，以90萬元之對價受讓奇異公司對
    王明瑞之全額債權，於拍賣受償67萬5,000 元後，此部分除
    前述10萬元損害餘額外，其餘無法獲償之12萬5,000 元，即
    難認與被告之債務不履行事實有何相當因果關係，自不能轉
    嫁而由被告負擔。
  4.又被告另抗辯原告對原車主仍有債權存在，尚可對原車主行
    使債權，並非損失云云：
    查系爭汽車遭原車主王明瑞駛離之際，直接受損害之人為訴
    外人奇異公司，奇異公司得對王明瑞依原債權債務關係而為
    主張，亦同時得對被告依債務不履行主張損害賠償（被告為
    原告對奇異公司之履行輔助人），於原告對奇異公司負損害
    賠償責任範圍內，王明瑞與原告所負為不真正連帶債務之法
    律關係；迨至原告受讓奇異公司對王明瑞之債權後，原告得
    對王明瑞依受讓自奇異公司之債權而為主張，亦得依兩造間
    系爭「留駐服務契約」關係對原告主張債務不履行之損害賠
    償，於被告對原告負損害賠償責任範圍內，被告與王明瑞所
    負為不真正連帶債務之責，自不因原告得向原車主行使債權
    而影響被告應負之損害賠償數額。至被告與不真正連帶債務
    人王明瑞間，於被告向原告履行損害賠償責任後，被告能否
    本於侵權行為法則或其他不真正連帶債務人間法律關係向訴
    外人王明瑞另為請求，則非本件論述範疇，亦不影響原告對
    被告之請求，附此敘明。
  (四)本件應否適用消費者保護法第51條規定令被告負擔1 倍以下
    之懲罰性賠償金：
  1.依本法所提之訴訟，因企業經營者之故意所致之損害，消費
    者得請求損害額三倍以下之懲罰性賠償金；但因過失所致之
    損害，得請求損害額一倍以下之懲罰性賠償金，消費者保護
    法第51條定有明文。又依消費者保護法第2 條第1 款、第3
    款、第5 款規定之立法定義，所謂消費者，係指以消費為目
    的而為交易、使用商品或接受服務者而言；消費關係，係指
    消費者與企業經營者間就商品或服務所發生之法律關係；消
    費訴訟則係指因消費關係而向法院提起之訴訟。交易、使用
    商品或接受服務，如其目的主要供執行業務或投入生產使用
    ，並非單純供最終消費使用者，核與消費者保護法第2 條有
    關消費者及消費關係之定義未合，尚無消費者保護法之適用
    （最高法院91年度台上字第1001號判決意旨參照）。
  2.查本件原告係經營車輛拍賣業務之業者，兩造間約定之「留
    駐服務契約」，係原告為履行與金融機構債權人間委託拍賣
    業務契約而訂立，被告係原告與委託債權人間契約關係之履
    行輔助人，協助原告履行對委託債權人之汽車保管義務，原
    告接受被告所提供之服務，目的主要在供原告執行業務之用
    ，依前揭法條規定及說明，原告並非消費者保護法所規定之
    消費者，兩造間「留駐服務契約」法律關係亦非消費關係，
    本件訴訟亦非原告依消費者保護法規定所提之消費訴訟，自
    不得依消費者保護法第51條規定另行請求懲罰性賠償金。
  (五)綜上，原告所得請求被告賠償之金額應為12萬5,150 元。
六、末按給付無確定期限者，債務人於債權人得請求給付時，經
    其催告而未為給付，自受催告時起，負遲延責任。其經債權
    人起訴而送達訴狀，或依督促程序送達支付命令，或為其他
    相類之行為者，與催告有同一之效力；遲延之債務，以支付
    金錢為標的者，債權人得請求依法定利率計算之遲延利息，
    民法第229 條第2 項、第233 條第1 項前段分別定有明文。
    又應付利息之債務，其利率未經約定，亦無法律可據者，週
    年利率為百分之五，亦為同法第203 條所明定。原告就前開
    所得請求之給付，另請求自起訴狀繕本送達翌日即95年7 月
    14日起至清償日止，按年息百分之五計算之利息，亦屬有據
    。
七、從而，原告本於兩造間留駐契約法律關係，依民法第227 條
    規定，請求被告賠償債務不履行之損害12萬5,150 元，及自
    95年7 月14日起至清償日止，按年息百分之五計算之利息，
    為有理由，應予准許，逾此部分所為債務不履行賠償請求，
    及依消費者保護法第51條所為違約金請求，則無理由，應予
    駁回。
八、本判決所命給付金額，未逾50萬元，應依民事訴訟法第389
    條第1 項宣告假執行；被告就此陳明願供擔保免為假執行，
    爰酌定相當之擔保金額准許之。至原告其餘假執行之聲請，
    因訴之駁回而失所依據，不予准許。
九、本件事證已臻明確，其餘兩造協議爭點、主張、陳述暨所提
    之證據，經審酌均與本院前揭判斷不生影響，爰不一一詳予
    論述，附此敘明。
十、據上論結，原告之訴為一部有理由，一部無理由，依民事訴
    訟法第79條、第390 條第2 項及第392 條第2 項規定，判決
    如主文。
中    華    民    國    95    年    12    月    15    日
                  民事第二庭  法  官  王本源
以上正本證明與原本無異。
如對本判決上訴須於判決送達後20日內向本院提出上訴狀。
中    華    民    國    95    年    12    月    20    日
                              書記官  陳淑女


司法院資訊處製作；財團法人民間司法改革基金會備份。
